臺灣臺東地方法院民事裁定             100年度家聲字第12號
聲  請  人  李芳荏
關  係  人  李博利
            李謝素賢
上列聲請人聲請選任未成年子女王耀崧、王乙學特別代理人事件
，本院裁定如下：
    主  文
選任李博利（男、民國36年11月20日、身分證統一編號：Ｚ00000
0000號）為未成年子女王耀崧（男、民國○○年○月○○日生、身分
證統一編號：Ｚ000000000號）辦理有關被繼承人王信雄遺產繼承
、分割事宜之特別代理人。
選任李謝素賢（女、民國40年5月1日、身分證統一編號：Ｚ00000
0000號）為未成年子女王乙學（男、民國○○年○月○日生、身分證
統一編號：Ｚ000000000號）辦理有關被繼承人王信雄遺產繼承、
分割事宜之特別代理人。
聲請程序費用由聲請人負擔。
    理  由
一、按父母為其未成年子女之法定代理人；又父母之行為與未成
    年子女之利益相反，依法不得代理時，法院得依父母、未成
    年子女、主管機關、社會福利機構或其他利害關係人之聲請
    或依職權，為子女選任特別代理人，民法第1086條第1項、
    第2項分別定有明文。
二、聲請意旨略以：聲請人李芳荏為未成年人王耀崧、王乙學之
    母，聲請人之配偶即未成年人王耀崧、王乙學之父王信雄已
    於民國99年8月30日死亡，茲欲辦理被繼承人王信雄遺產繼
    承、分割事宜，惟聲請人與未成年人王耀崧、王乙學同為王
    信雄之繼承人，就前述遺產繼承分割事宜彼此利益相反，依
    法不得代理，爰依民法第1086條第2項規定，聲請選任未成
    年人之外祖父母李博利、李謝素賢分別為未成年人王耀崧、
    王乙學辦理關於被繼承人王信雄遺產繼承事件之特別代理人
    等語。
三、經查，聲請人主張其與未成年子女王耀崧、王乙學就繼承王
    信雄遺產事件利益相反，聲請選任王耀崧、王乙學之特別代
    理人等情，業據提出聲請人及被選任人李博利、李謝素賢之
    戶籍謄本、未成年人王耀崧、王乙學戶籍謄本、同意書及繼
    承系統表等件為證。核李博利、李謝素賢為未成年人王耀崧
    、王乙學之外祖父母，其於聲請人所述辦理遺產繼承分割事
    件中，並非繼承人或具其他利害關係，亦無不適或不宜擔任
    該未成年人代理人之消極原因，堪信由李博利、李謝素賢擔
    任未成年人王耀崧、王乙學之代理人，對其權益應可善盡保
    護之責任。再者，李博利、李謝素賢亦到庭表示同意擔任未
    成年人王耀崧、王乙學之特別代理人等語明確（參見本院卷
    第14至15頁）。從而，就該未成年人王耀崧、王乙學對於被
    繼承人王信雄之遺產繼承分割事件，准依聲請人之聲請分別
    選任李博利、李謝素賢為未成年人王耀崧、王乙學之特別代
    理人，爰裁定如主文所示。
四、依非訟事件法第131條之2第 2項、第122條第3項規定，裁定
    如主文。
中    華    民    國     100    年    7    月    7    日
                  家事法庭    法  官   蔡慧雯
以上正本係照原本作成。
如對本裁定抗告，須於裁定送達後10日之不變期間內，向本院提
出抗告狀，並繳納抗告費新臺幣1,000元
中    華    民    國   100    年    7     月    7     日
                              書記官   高竹瑩